【裁判字號】    98,審訴,649
【裁判日期】    980612
【裁判案由】    毒品危害防制條例
【裁判全文】
臺灣桃園地方法院宣示判決筆錄         98年度審訴字第649號
公  訴  人  臺灣桃園地方法院檢察署檢察官
被      告  甲○○  冒名「林.
指定辯護人  本院公設辯護人陳瑞明
上列被告因毒品危害防制條例案件，於中華民國98年6 月12日下
午5 時許，在本院第十法庭宣示判決，出席職員如下：
          法  官   林孟宜
          書記官   洪明媚
          通  譯
法官起立朗讀判決主文、犯罪事實要旨、處罰條文、附記事項，
及告以上訴限制、期間並提出上訴狀之法院，且諭知記載其內容
：
一、主  文：
    甲○○施用第一級毒品，累犯，處有期徒刑柒月，扣案海洛
    因壹小包含袋（驗餘淨重零點壹貳陸公克），沒收銷燬之；
    又施用第二級毒品，累犯，處有期徒刑肆月。應執行有期徒
    刑玖月，扣案海洛因壹小包含袋（驗餘淨重零點壹貳陸公克
    ），沒收銷燬之。
二、犯罪事實要旨：
    甲○○（冒名「林勤皓」應訊）前於93年間因施用毒品案件
    ，經本院以93年度毒聲字第1599號裁定送觀察、勒戒後，認
    有繼續施用毒品傾向，再經本院以94年度毒聲字第562 號裁
    定令入戒治處所施以強制戒治，於94年11月22日停止戒治處
    分出所而執行完畢，並由臺灣桃園地方法院檢察署檢察官以
    94年度戒毒偵字第485 號為不起訴處分確定。其於91年間因
    搶奪案件，經本院以91年度訴字第1437號判決判處有期徒刑
    1 年，緩刑4 年，緩刑期內付保護管束，嗣因於緩刑期內，
    未遵守保護管束諭知事項，違反保安處分執行法之規定且情
    節重大，經本院以93年度撤緩字第89號撤銷其緩刑之宣告，
    並與94年間所犯贓物案件，經本院以95年度壢簡字第1139號
    判決判處拘役40日接續執行，於94年11月22日入監執行，有
    期徒刑1 年部分，指揮書執畢日期為95年11月21日，拘役執
    行期間為95年11月22日至95年12月31日，於95年12月7 日縮
    刑期滿，95年12月8 日出監。詎猶不知悔改，於上開強制戒
    治執行完畢釋放後5 年內，分別基於施用第一級及第二級毒
    品之犯意，於97年12月28日某時，在桃園縣中壢市○○路附
    近某朋友家裡，以抽香菸方式施用第一級毒品海洛因及以吸
    食器吸食方式施用第二級毒品甲基安非他命各1 次，嗣為警
    於97年12月28日晚間11時50分許，在桃園縣中壢市○○路40
    號前查獲，並扣得其施用毒品所剩餘之第一級毒品海洛因 1
    小包（原淨重0.14公克，驗餘淨重0.126 公克）。
三、處罰條文：
    毒品危害防制條例第10條第1 項、第2 項、第18條第1 項前
    段，刑法第11條、第47條第1 項、第51條第5 款。
四、附記事項：
    按刑事訴訟法本於不告不理之原則，審判之範圍，應與起訴
    之範圍相互一致，未經起訴之部分，不得為該訴訟之客體，
    法院無從加以審判，故起訴之範圍，應以起訴書所記載之事
    項定其「人」及「物」之範圍，而起訴書所記載關於人之範
    圍，依刑事訴訟法第264 條第2 項第1 款規定，起訴書應記
    載被告之姓名、性別、年齡、籍貫、職業、住所或居所或其
    他足資辨別之特徵等項，係為特定刑罰權對象之用，即其所
    指之人，並非僅在於其姓名，而重在被偵查起訴並請求法院
    行使審判權之犯罪嫌疑人；例如犯罪人甲冒用乙名應訊，無
    論甲有無被羈押，其特定刑罰權之對象為甲，並非被冒名之
    乙，檢察官既係對甲之人實施偵查，認其有犯罪嫌疑並對之
    提起公訴，雖因甲自始冒用乙名應訊，檢察官誤以乙名起訴
    ，僅姓名錯誤，其起訴所指被告之人（即應接受審判之人）
    ，應為甲而非乙，法院於審判時，若查明甲實係犯罪人而冒
    用乙之名義應訊，即應以甲為審判對象，並於判決書當事人
    欄之被告姓名更正為甲，另註明甲係冒用乙名之旨，方為適
    法；乙既非犯罪人，又未經檢察官起訴，自非檢察官指為刑
    罰對象之人，自不得因檢察官誤以乙名起訴，即認檢察官所
    指被告之人為乙而予以判決（最高法院94年度臺非字第41號
    判決意旨參照）。本件依本院認定之事實及卷內資料，涉犯
    施用第一、二級毒品罪之人為甲○○，警方於案發後，將甲
    ○○解送臺灣桃園地方法院檢察署，甲○○於警詢及檢察官
    訊問時，均冒用其胞兄「林勤皓」之姓名應訊，復在警詢筆
    錄及偵訊筆錄上偽簽「林勤皓」署押，致檢察官誤認甲○○
    為「林勤皓」，因而於起訴書誤載被告姓名為「林勤皓」向
    本院提起公訴，然本件檢察官起訴之對象仍為冒名接受偵訊
    之甲○○，並非被冒名之林勤皓本人，本院於審理時傳喚林
    勤皓到庭指認為其胞弟甲○○冒其名應訊，經查明林勤皓非
    檢察官偵查起訴之對象，且蒞庭檢察官亦當庭更正起訴之對
    象為甲○○而非林勤皓，依上開最高法院判決意旨，應接受
    審判之人為甲○○而非林勤皓，本院乃於判決書當事人欄之
    被告姓名更正為甲○○及註明甲○○係冒用林勤皓姓名之旨
    而為本件協商判決。另被告冒名「林勤皓」應訊所設之罪嫌
    ，應由檢察官依法處理。
五、協商判決除有刑事訴訟法第455 條之4 第1 項第1 款於本訊
    問程序終結前，被告撤銷協商合意或檢察官撤回協商聲請者
    ；第2 款被告協商之意思非出於自由意志者；第4 款被告所
    犯之罪非第455 條之2 第1 項所定得以協商判決者；第6 款
    被告有其他較重之裁判上一罪之犯罪事實者；第7 款法院認
    應諭知免刑或免訴、不受理者情形之一，及違反同條第2 項
    「法院應於協商合意範圍內為判決；法院為協商判決所科之
    刑，以宣告緩刑或2 年以下有期徒刑、拘役或罰金為限」之
    規定者外，不得上訴。
六、如有前項得上訴之情形者，得自收受判決送達之日起10日內
    ，向本院提出上訴書狀，上訴於第二審法院。
中    華    民    國    98    年      6    月   12    日
                            刑事庭法  官  林孟宜
以上正本證明與原本無異。
                                  書記官  洪明媚
中    華    民    國    98    年      6    月   12    日
附錄本案論罪科刑法條：
毒品危害防制條例第10條規定：
施用第一級毒品者，處6 月以上5 年以下有期徒刑。
施用第二級毒品者，處3 年以下有期徒刑。


司法院資訊處製作；財團法人民間司法改革基金會備份。
